【裁判字號】    92,簡上,131
【裁判日期】    921230
【裁判案由】    傷害
【裁判全文】
臺灣屏東地方法院刑事判決                        九十二年度簡上字第一三一號
    上訴人即被  告  庚○○
    選任辯護人  黃瑩
右上訴人因傷害案件，不服本院九十二年度簡字第三九八號，中華民國九十二年九月
十七日刑事簡易判決（聲請簡易判決處刑案號：九十一年度偵字第四七一一號）提起
上訴，本院判決如左：
      主  文
上訴駁回。
      事實及理由
一、本件犯罪事實與原審刑事簡易判決書所載相同，茲引用之（如附件）。
二、被告庚○○固坦承有於右揭時地騎機車遭與告訴人丙○○駕駛之汽車相撞之戊○○所騎機車反彈撞擊，人車倒地，然於偵審中均矢口否認犯行，辯稱：伊機車遭
    撞擊後，後座所載之甲○○受傷，伊先將受損之機車牽至一旁騎樓停放，再由丁○○騎機車載伊與甲○○，伊坐最後面，己○○載乙○○，共同將甲○○送至屏
    東醫院，並未參予毆打告訴人云云。
三、惟查：
（一）被告與其他不詳成年男子共同毆打告訴人，且被告確係率先出手毆傷告訴人之
      人，毆打過程前後約十幾分鐘等情，業經告訴人於審理中指訴詳確，並有診傷
      診斷書兩張在卷可參。
（二）被告於車禍發生前即先在屏東市○○路與戊○○等其他騎機車之多人會合，為
      整群機車中之一部機車，此為戊○○於檢察官偵訊中證稱明確。被告警訊中所
      辯：伊與甲○○、丁○○、己○○、乙○○等人騎三部機車，至發生車禍路段
      ，始發現車二十幾部機車由後而來云云，顯不足採。被告係與戊○○等數十部
      機車係同一車群，互約群聚於行駛於該路段，應屬事實。
（三）本院於審理中隔離訊問證人甲○○、丁○○、己○○、乙○○，證人所述相互
      間及與被告所辯情節均有不同，分述如下：
  １、關於甲○○受傷後由庚○○、甲○○、丁○○共騎乘丁○○之機車，己○○仍
      載乙○○，五人共同離去，帶甲○○就醫等情，五人所述一致，然就丁○○機
      車何人騎，後座被載二人之前後順序為何等問題，甲○○陳稱：由庚○○騎車
      ，丁○○坐中間、伊本人坐最後面等語；己○○證稱：五人共同離開現場將甲○○送醫，丁○○騎機車載庚○○及甲○○，庚○○坐在最後面等語；乙○○
      證稱：丁○○、庚○○與甲○○共坐一部機車離開，誰坐在最後面伊忘記了，
      好像是庚○○坐在最前面等語；丁○○證稱：係伊騎機車載庚○○、甲○○，
      何人坐最後面伊忘記了等語；庚○○則供稱：是丁○○騎車載伊與甲○○離開
      等語。關於何人坐機車最後面，甲○○與己○○之證詞顯不相符。關於何人騎
      車部分，甲○○證詞與被告所供及證人丁○○、己○○之證詞亦不相同。
  ２、關於被告與證人甲○○、丁○○、己○○、乙○○同至醫院之情形，證人乙○○證稱：伊等五人到院後並未辦理急診手續，直接進入屏東醫院急診室，未告
      訴任何人要急診，未經醫生診斷，僅向一名護士詢問甲○○頭部有無怎樣，該
      護士回答沒怎樣，後因發現甲○○皮包不見，即五人即一同返回現場找尋等語
      ；證人丁○○證稱：伊等五人到醫院後，在急診室玻璃門外即發現甲○○之健
      保卡遺失，伊即進入該醫院上廁所，出來後其他人即在門口等伊，隨即同回現
      場找尋，該急診室櫃台係在該玻璃門內等語；庚○○則供稱：伊與其他四人一
      起直接衝入急診室的櫃台，要拿健保卡，始發現甲○○皮包不見了等語。證人
      乙○○、丁○○與被告關於到院後，如何發現甲○○皮包不見之情節，所述均
      有歧異。此外，證人丁○○、甲○○與被告於警訊中均陳稱係載甲○○至屏東
      醫院，與證人己○○、乙○○所稱係同往屏東基督教醫院急診云云，亦不相合
      。
  ３、綜右所述，被告若果與上開證人於甲○○因車禍受傷後，即共同離開現場送甲○○就醫，關於上開過程情節應不致有如此歧異，顯見被告所辯並無可採。
（四）被告於警訊中供稱，伊於車禍發生後，有發現現場打架及砸車等情事（警卷第
      三頁）。惟查於警訊中，證人甲○○證稱，未看到打架及砸車（警卷第九頁背
      面、）；己○○證稱，有看到其他飆車族去追汽車之駕駛人及駕駛座旁之人，
      但沒看到砸車及打架（警卷第十、十一頁）；乙○○證稱，有看到很多人圍在
      車禍汽車旁砸車，但沒有看到打架情事（警卷第十二頁背面）；丁○○則證稱
      ，車禍發生後，有看到很多人在砸車，其中有人拿旗子的圓形底座砸車，但沒
      有看見有打架情事等語（警卷第十四頁背面）。於本院審理中甲○○仍稱直到
      其離開現場，均未看到打架及砸車一事；己○○亦稱，直到彼等離開現場，該
      汽車仍未被砸，並未聽聞砸車之聲音，亦未看到駕駛人被打，因為彼等很快就
      離開現場；乙○○則稱，當時很多人圍觀，故未能看見駕駛人有無被打或該汽
      車有無被砸，但有聽到疑似汽車被砸之聲音；丁○○則稱，有聽到砸車之聲音
      ，但沒看到，也沒看到打人之事。按甲○○因車禍倒地時，被告與證人己○○
      、乙○○、丁○○均同至甲○○倒地處查看，並將甲○○扶起坐上原丁○○所
      騎之機車，此為被告與該四位證人於審理中一致之陳述。又己○○於本院審理
      中證稱，肇事汽車停放處於甲○○倒地處距離約四、五公尺；乙○○則證稱，
      該汽車發生車禍後，停放於彼等後方約十至十五公尺；丁○○則稱，汽車肇事
      後停放於距甲○○倒地處約本院審理刑事第五法庭之寬度（目測約六至八公尺
      ）。按諸經驗法則，被告與該四位證人若果係於車禍發生後，一同至甲○○倒
      地處，扶起甲○○後，即共同騎機車離開，則縱依乙○○所證，本件被砸毀之
      汽車距甲○○倒地處亦不超過十五公尺，而該汽車有無被多人砸毀，告訴人有
      無遭多人追打，有無打架等情節，就其所產生之場景及聲響而言，均係現場之
      人注意力所聚集之焦點，且甲○○雖受傷，然意識清醒，亦為甲○○於警卷中
      陳明在卷，則此等情節自應為同在甲○○倒地處之被告及該四位證人同時、同
      地，共見共聞之事實。被告與該四位證人就有無發生砸車及追遂打人事實，所
      作之陳述自不應有多項且明顯之歧異。惟細核上開被告與證人警訊中之陳述，
      僅被告陳稱發現砸車與打架；甲○○陳稱打架及砸車均未看見；乙○○及丁○○均陳稱有看見砸車，沒看見打架；己○○則稱沒看見砸車、打架，但有看見
      汽車駕駛人被追。被告之陳述與各該證人之證詞顯不相符，而各證人相互間之
      陳述亦大有不同。再審諸各該證人上開審理中之證詞，證人甲○○與己○○仍
      稱未看到打人與砸車，己○○並稱未聽聞砸車之聲；證人乙○○則均稱聽到砸
      車聲音，未看到砸車，未看到打人等語，與被告上開警訊供詞仍不相符，且證
      人間之證詞仍有顯著之差異。綜此而論，被告並未與該等證人一同離開現場，
      應已明確。
四、綜右各項所述，被告所辯並無足採，其犯行堪可認定。
五、核被告所為係犯刑法第二百七十七條第一項之傷害罪。其與其他不詳成年男子就
    本件傷害犯行有犯意聯絡及行為分擔，應屬共同正犯。原審因而適用刑事訟訴法
    第四百四十九條第一項、刑法第二十八條、第二百七十七條第一項、第四十一條
    第一項（前段）、罰金罰鍰提高標準條例第一條前段、第二條等規定，並審酌被
    告於緩刑期間不知警惕，再犯本罪，素行不佳，及年值青壯，不思進取，偶因交
    通事故，即恃眾當行出手傷人，危害社會治安及對被害人造成侵害之程度，予以
    論罪，並量處有期徒刑六月，及諭知如易科罰金之折算標準，認事用法俱無違誤
    ，量刑亦稱妥適。被告即上訴人以其未參予毆打本件告訴人為上訴理由，應無可
    採，應予駁回上訴。
據上論斷，應依刑事訴訟法第四百五十五條之一第三項、第三百六十八條、第三百七
十三條，判決如主文。
本件經檢察官何克昌到庭執行職務。
中    華    民    國    九  十  二    年  十二    月    三 十           日
                                      臺灣屏東地方法院刑事第三庭
                                          審判長  法  官  蔡國卿
                                                  法  官  楊萬益
                                                  法  官  柯雅惠
右正本證明與原本無異。
如不服本判決應於收受本判決送達後十日內向本院提出上訴書狀，其未敘述上訴理由
者，並得於提起上訴後十日內向本院補提理由書狀（均須按他造當事人之人數附繕本
 ）「切勿逕送上級法院」
                                                 書記官   曾文玲
中      華      民      國      九十二    年    十二    月    三十      日
附錄法條：
中華民國刑法第二百七十七條
 (普通傷害罪)
傷害人之身體或健康者，處三年以下有期徒刑、拘役或一千元以下罰金。
犯前項之罪因而致人於死者，處無期徒刑或七年以上有期徒刑；致重傷者，處三年以
上十年以下有期徒刑。


司法院資訊處製作；財團法人民間司法改革基金會備份。
